臺灣臺南地方法院民事裁定
111年度司繼字第3384號
聲  請  人  林麗玉  



關  係  人  林瑞成律師

上列聲請人聲請對被繼承人黃芳明選任遺產管理人事件，本院裁
定如下：
    主  文
選任林瑞成律師為被繼承人黃芳明（男、民國00年00月00日生、
身分證統一編號：Z000000000號，生前最後住所：臺南市○○區○○
里○○街○段000巷00號，民國111年8月17日死亡）之遺產管理人。
聲請程序費用新臺幣壹仟元由被繼承人黃芳明之遺產負擔。
    理  由
一、按繼承開始時，繼承人之有無不明者，由親屬會議於一個月
    內選定遺產管理人，並將繼承開始及選定遺產管理人之事由
    ，向法院報明；無親屬會議或親屬會議未於前條所定期限內
    選定遺產管理人者，利害關係人或檢察官，得聲請法院選任
    遺產管理人，並由法院依前項規定為公示催告；公示催告期
    限屆滿，無繼承人承認繼承時，其遺產於清償債權，並交付
    遺贈物後，如有剩餘，歸屬國庫，民法第1177條、第1178條
    第2項、第1185條分別定有明文。
二、本件聲請狀意旨略以：聲請人與被繼承人黃芳明共有坐落臺
    南市○○區○○段0000地號土地，聲請人擬提起分割共有物之訴
    ，惟黃芳明已死亡，且其繼承人均業已死亡，為利分割共有
    物訴訟進行，故聲請鈞院選任被繼承人黃芳明之遺產管理人
    ，以保障聲請人之權利等語。
三、經查，聲請人主張之前開事實，業據提出戶籍謄本、繼承系
    統表等件為證，堪信為真實；復查被繼承人黃芳明之法定繼
    承人均已死亡，又未準用民法第1177條規定選定遺產管理人
    ，而聲請人與被繼承人黃芳明同為上述土地之共有人，故聲
    請人以利害關係人聲請選任被繼承人黃芳明之遺產管理人，
    核與上開規定並無不合，應予准許。
四、再查，關於選任林瑞成律師為被繼承人黃芳明之遺產管理人
    部份，本院以111年10月7日南院武家秀111年度司繼字第338
    4號函詢林瑞成律師擔任本件遺產管理人之意願，林瑞成律
    師於111年10月13日回覆本院願意擔任被繼承人黃芳明之遺
    產管理人且與被繼承人間無親屬或利害關係，有民事陳報狀
    在卷足徵。經本院審酌認林瑞成律師具有法律專業知識及能
    力，且與被繼承人黃芳明所遺遺產間無利害關係，若由其擔
    任本事件之遺產管理人，定能秉持其專業倫理擔當此具公益
    性質之職務，並順利達成管理保存及清算遺產之任務。執此
    ，本院認為由林瑞成律師擔任被繼承人黃芳明之遺產管理人
    ，應屬妥適，爰裁定如主文。
五、依家事事件法第127條第4項之規定，裁定如主文。
中　　華　　民　　國　　111 　年　　10　　月　　18　　日
           家事法庭   司法事務官　黃尹貞
以上正本係照原本作成。
如對本裁定抗告須於裁定送達後10日內向本院提出抗告狀，並繳
納抗告費新台幣一千元。
中　　華　　民　　國　　111 　年　　10　　月　　19　　日
                              書  記  官　洪培綺